# 请教陈版和各位，内部交易伴随的费用，如何处理。

提问人：讲道理嘛 时间：2017-05-08 17:10:29
提问之前翻了准则和讲解，然后百度了半天，没找到答案。只找到一个类似的问题： http://bbs.esnai.com/thread-5116966-1-1.html 还没答案。
只能厚着脸皮麻烦陈版。
内部交易中的费用如何处理。模型简化一下：
AB是母子公司，A公司 80 万存货/固定资产卖给B公司 100 万，发生运费 10 万。B未出售。 B公司的入账价值 110 万。
内部交易抵消 借：收入 100 贷 ：成本 80 存货 20
固定资产的话 借营业外收入 20 贷固定资产 20
但是在集团整体看来， 存货的话，只是移动了地方，发生了费用计入存货价值，还可以说的过去，调整为当期费用，感觉也没错误，迷茫了。
但如果是固定资产，如果计入资产价值，因为涉及折旧，就改变了历史成本计量属性。
内部交易费用，是资本化还是费用化呢？ 还是区别情况来看

回答人：chenyiwei
内部交易费用，如果从集团整体来看没有增加标的资产产生未来经济利益流入的潜力，即集团层面不符合资本化条件的，应在合并报表层面列入管理费用。